臺灣新竹地方法院民事裁定  
110年度監宣字第293號
聲  請  人  黃美雯  

相  對  人  姜伯洵  


關  係  人  姜維誠  

            姜維鈞  
上列當事人間請求聲請處分受監護人不動產事件，本院裁定如下
：
    主      文
一、准聲請人代為處分相對人所有如附表所示不動產，所得款項
    應存入相對人名下之金融機構帳戶。
二、聲請程序費用由相對人負擔。
    理    由
一、聲請意旨略以：相對人前經本院宣告為受監護宣告之人，並
    選定聲請人為監護人、關係人姜維鈞為會同開具財產清冊之
    人。相對人目前生活起居及醫療需專人照顧，醫療費用及日
    常生活開銷所費甚鉅，為提供相對人更好之醫療資源及照護
    環境，經聲請人、相對人及全體子女同意後，擬出售相對人
    所有如附表所示不動產，以支應相對人後續生活及照護費用
    ，爰請求准聲請人代為處分相對人所有如附表所示之不動產
    等語。
二、按監護人對於受監護人之財產，非為受監護人之利益，不得
    使用、代為或同意處分。監護人為下列行為，非經法院許可
    ，不生效力：（一）代理受監護人購置或處分不動產。（二
    ）代理受監護人，就供其居住之建築物或其基地出租、供他
    人使用或終止租賃。監護人不得以受監護人之財產為投資。
    但購買公債、國庫券、中央銀行儲蓄券、金融債券、可轉讓
    定期存單、金融機構承兌匯票或保證商業本票，不在此限，
    民法第1101條定有明文。而該條規定依民法第1113條規定，
    準用於成年人之監護。
三、聲請人前揭主張之事實，業據提出戶籍謄本、土地登記謄本
    、同意書、醫療生活照護費用單據影本等件為證，並經本院
    調取108年度監宣字第192號卷宗，確認聲請人及本院指定之
    會同開具財產清冊人已陳報相對人之財產清冊，查核無訛。
    本院審酌相對人有長期醫療及日常生活照護之需求，經聲請
    人到庭陳述相對人每月所支出之開銷高達新臺幣10萬元，惟
    相對人名下可動支之存款非甚多，大部分財產均為不動產，
    是聲請人請求代為處分相對人所有如附表所示不動產，對於
    相對人所需醫療、照護費用確有相當之挹注，應有為其處分
    上開不動產之必要，相對人亦到庭表示同意處分自己之不動
    產等情，是處分附表所示不動產，應符合相對人之意願及利
    益。從而，聲請人聲請許可處分相對人所有上開不動產，應
    係為受監護人之利益而為，於法尚無不合，應予准許。
四、末按監護人應以善良管理人之注意，執行監護職務。又監護
    人於執行監護職務時，因故意或過失，致生損害於受監護人
    者，應負賠償之責。且法院於必要時，得命監護人提出監護
    事務之報告、財產清冊或結算書，檢查監護事務或受監護人
    之財產狀況。民法第1113條準用同法第1100條、第1109條第
    1項、第1103條第2項規定均有明定，則本件聲請人處分相對
    人之不動產，就處分所得之金錢，應全數存入相對人名下帳
    戶，並應妥適管理，使用於受監護宣告之人照護所需費用，
    不得挪為己用。又為保障相對人之利益，聲請人應於處分不
    動產後30日內，提出監護事務之報告及變動後之財產清冊，
    陳報法院。
五、依家事事件法第164條第2項規定，裁定如主文。
中　　華　　民　　國　　110 　年　　10　　月　　21　　日
               　 家事法庭  法　官　林宗穎  
以上正本係照原本作成。
如對本裁定抗告，須於裁定送達後10日之不變期間內，向本院提
出抗告狀，並繳納抗告費新臺幣1,000元
中　　華　　民　　國　　110 　年　　10　　月　　22　　日
                            書記官  嚴翠意
附表：
編號 不動產內容 面積（平 方公尺） 權利 範圍 1 新竹縣○○鄉○○段000地號土地 3726.53 全部 2 新竹縣○○鄉○○段000地號土地 790.66 全部 3 新竹縣○○鄉○○段000地號土地 917.7 全部 4 新竹縣○○鄉○○段000地號土地 24565.38 全部